【裁判字號】    90,易,318
【裁判日期】    900816
【裁判案由】    毒品危害防制條例
【裁判全文】
台灣苗栗地方法院刑事判決                            九十年度易字第三一八號
    公  訴  人  臺灣苗栗地方法院檢察署檢察官
    被      告  甲○○
右列被告因違反毒品危害防制條例案件，經檢察官提起公訴（九十年度毒偵字第四六
三號），本院判決如左：
    主  文
甲○○連續施用第二級毒品，處有期徒刑捌月。
    事  實
一、甲○○曾於民國八十八年間，因施用毒品案件，經本院裁定送觀察勒戒後，認無
    繼續施用毒品之傾向，由臺灣苗栗地方法院檢察署檢察官於八十八年十二月十三
    日以八十八年度毒偵字第六六九號為不起訴處分確定在案。復於八十九年間，又
    因施用毒品案件，經臺灣桃園地方法院裁定送觀察、勒戒後，認有繼續施用毒品
    傾向，除依該法院八十九年度毒聲字第四六八四號裁定令入戒治處所施以強制戒
    治外，並經同法院於八十九年八月二十六日以八十九年度桃簡字第一二○六號刑
    事簡易判決判處有期徒刑五月，如易科罰金以三百元折算一日，並於八十九年十
    十月三十日確定在案（不構成累犯），嗣於九十年一月八日臺灣桃園地方法院復
    因臺灣桃園地方法院檢察署檢察官之聲請，認其強制戒治已屆滿三月，其成效經
    評定為合格，無繼續戒治之必要，以九十年度毒聲字第八一號裁定停止戒治，並
    宣告所餘期間付保護管束，於九十年二月二日停止戒治而出所。詎甲○○仍不知
    悔悟，竟另行起意，又基於施用安非他命之概括犯意，於保護管束期間內之九十
    年三月初某日起至同年六月五日前之某日止（其於九十年六月五日入所戒治），
    在苗栗縣通霄鎮○○里○○鄰○○路二巷三十一號住處，連續施用第二級毒品安
    非他命多次，施用頻率約二日施用一次。嗣經臺灣苗栗地方法院檢察署採尿室於
    九十年三月八日採尿送驗結果，呈安非他命及甲基安非他命陽性反應，始悉上情
    ，並經臺灣桃園地方法院於九十年四月二十二日以九十年度毒聲字第一七九七號
    裁定撤銷停止戒治，令入戒治處所繼續強制戒治。
二、案經臺灣苗栗地方法院檢察署檢察官自動檢舉偵查起訴。
    理  由
一、訊據被告甲○○於本院審理時坦承上開連續施用安非他命多次等情不諱，又其於
    九十年三月八日所採集之尿液，經檢驗結果，呈安非他命及甲基安非他命陽性反
    應，此有私立中山醫學院附設孫中山先生紀念醫院藥物濫用檢測中心篩檢報告、
    臺灣苗栗地方法院檢察署受保護管束人（被告）尿液檢體監管紀錄表各一件附卷
    可稽。次查，被告前於八十八年間，曾因施用毒品案件，經本院裁定送觀察、勒
    戒後，認無繼續施用毒品之傾向，由臺灣苗栗地方法院檢察署檢察官於八十八年
    十二月十三日以八十八年度毒偵字第六六九號為不起訴處分確定在案後，又於五
    年內再犯毒品危害防制條例第十條之罪，經依臺灣桃園地方法院裁定送觀察、勒
    戒後，認有繼續施用毒品之傾向，除依該法院八十九年度毒聲字第四六八四號裁
    定令入戒治處所施以強制戒治，嗣於九十年一月八日經同法院以九十年度毒聲字
    第八一號裁定停止戒治，並宣告所餘期間付保護管束外，另經同法院以八十九年
    度桃簡字第一二○六號刑事簡易判決判處有期徒刑五月確定在案等節，有臺灣高
    等法院檢察署刑案紀錄簡覆表、臺灣高等法院被告全國前案紀錄表各一件在卷可
    憑。是被告前因非法施用第二級毒品經不起訴處分後，五年內再度非法施用第二
    級毒品，經送觀察、勒戒後，認有繼續施用毒品傾向，而裁定送強制戒治，嗣經
    停止戒治付保護管束，又於保護管束期間內再犯本件非法施用第二級毒品之罪，
    事證明確，其犯行堪以認定。
二、按安非他命為毒品危害防制條例第二條第二項第二款所規範之第二級毒品。又犯
    毒品危害防制條例第十條之罪者，依同條例第二十條第一項規定，檢察官應先將
    被告送勒戒處所觀察、勒戒，經觀察、勒戒後而無繼續施用毒品之特定情形下，
    始得由檢察官為不起訴處分，除此情形外，被告倘有繼續施用毒品行為，仍應依
    刑事訴訟程序追訴處罰，此觀同條例第二十條第三項規定不起訴處分後五年內再
    犯或三犯以上者，不適用同條第二項得由檢察官為不起訴處分之規定即明。查被
    告甲○○前於八十八年間因施用第二級毒品案件，經裁定送觀察、勒戒後，認無
    繼續施用傾向，由臺灣苗栗地方法院檢察署檢察官為不起訴處分確定。被告復於
    五年內二犯毒品危害防制條例之案件，經送觀察、勒戒後，認有繼續施用毒品之
    傾向，除依臺灣桃園地方院裁定令入戒治處所施以強制戒治外，另經該法院於八
    十九年八月二十六日以八十九年度桃簡字第一二○六號刑事簡易判決判處有期徒
    刑五月，並於八十九年十月三十日確定在案，其於停止戒治付保護管束期間內再
    行於九十年三月初某日起至同年六月初某日止施用安非他命，所為係違反毒品危
    害防制條例第十條第二項之施用第二級毒品罪。被告先後多次施用毒品犯行，時
    間緊接，方法相同，觸犯構成要件相同之罪，顯係基於概括犯意為之，為連續犯
    ，依刑法第五十六條之規定，以一罪論。其施用毒品前後非法持有毒品之低度行
    為，應為施用之高度行為所吸收，不另論罪。末查公訴人係以被告於九十年三月
    八日前四日內之某時施用安非他命而提起公訴，惟被告於本院審理時供承其係自
    九十年三月初某日起至同年六月五日前之某日止施用，上開未經起訴部分因與已
    起訴且判決有罪部分有連續犯之裁判上一罪關係，自應併予審判，故本院自得併
    予審究，併此敘明。爰審酌被告非法施用第二級毒品安非他命，對個人身心戕害
    甚鉅，且前已因施用毒品案件，送觀察、勒戒後，經臺灣苗栗地方法院檢察署檢
    察官為不起訴處分確定，又再度被查獲施用毒品，經送觀察、勒戒及強制戒治，
    又三犯本件施用安非他命犯行，顯未因前所受之觀察、勒戒、強制戒治等處分及
    判刑而決心改過，惟念其於本院審理時尚能坦承犯行及其本件施用毒品行為之情
    節輕重等一切情狀，量處所主文所示之刑。
據上論斷，應依刑事訴訟法第二百九十九條第一項前段，毒品危害防制條例第十條第
二項，刑法第十一條前段、第五十六條，判決如主文。
本案經檢察官黃智勇到庭執行職務。
中    華    民    國    九十      年      八        月      十六        日
                               臺灣苗栗地方法院刑事第二庭
                                   法  官  陳  慧  萍
右正本證明與原本無異。
如不服本判決，應於送達後十日內向本院提出上訴狀(須附繕本)，上訴於台灣高等法
院台中分院。
                                   書記官  陳  建  分
中    華    民    國    九十      年      八        月      十六        日
附錄論罪科刑法條
毒品危害防制條例第十條第二項：
施用第二級毒品者，處三年以下有期徒刑。


司法院資訊處製作；財團法人民間司法改革基金會備份。
